臺灣高等法院高雄分院刑事判決　　　　　　　　　　九十一年度上訴字第二七二號
　　上　訴　人
　　即　被　告　辛○○
　　選任辯護人　戴國石
　　　　　　　　蔡吉記
　　上　訴　人
　　即　被　告　戊○○
　　指定辯護人　本院甲設辯護人
右上訴人等因強盜等案件，不服臺灣高雄地方法院九十年度訴字第二九五七號，中華
民國九十一年一月十六日第一審判決（起訴案號：臺灣高雄地方法院檢察署九十年度
偵字第一八八八一號、九十年度偵字第二０三二七號），本院判決如左：
    主    文
原判決關於辛○○、戊○○共同強盜未遂、搶奪及其等應執行刑等部分，均撤銷。
辛○○、戊○○共同意圖為自己不法所有，以強暴至使不能抗拒而取他人之物，未遂
，各處有期徒刑年。其餘被訴搶奪部分均無罪。
其他上訴駁回。
辛○○上開撤銷改判有罪部分與上訴駁回即收受贓物，處有期徒刑伍月部分，應執行
有期徒刑年肆月。
戊○○上開撤銷改判有罪部分與上訴駁回即於夜間侵入有人居住之建築物竊盜，處有
期徒刑捌月，萬能鑰匙壹把沒收部分，應執行有期徒刑年陸月，萬能鑰匙壹把沒收
。
    事    實
一、戊○○意圖為自己不法之所有，於民國（下同）九十年十月十三日凌晨某時許，
    持其在五金行購得之萬能鑰匙一把，至高雄市○○區○○街四十號地下室有人居
    住之建築物內，竊取王文福所有之車牌號碼ＨＱＪ─三０二號重型機車一輛，得
    手後，騎乘該機車至高雄市區草衙附近之某不知名撞球場與辛○○會合，辛○○
    明知戊○○所騎乘之機車係竊得之贓車，竟仍予以收受而與戊○○共同使用，再
    由辛○○騎乘該機車搭載戊○○至高雄市建台百貨甲司七十六樓之ＰＵＢ跳舞，
    適遇友人陳文成、陳文偉兄弟與綽號「真仔」、「賢仔」等人亦在該ＰＵＢ內玩
    樂，六人一起玩樂至凌晨四時許後，分別騎乘三部機車至高雄市六合夜市吃東西
    。
二、嗣於同日凌晨五時許於六合夜市吃完東西後，再由戊○○騎乘上開機車後載辛○○，渠等沿六合路遊盪，並跟隨在陳文成、陳文偉二人（陳文偉騎乘機車搭載綽
    號「真仔」、陳文成騎乘機車搭載綽號「賢仔」）之後方行駛，途經六合路與林
    森路交岔路口時，辛○○、戊○○二人因見老婦蔡金玉身上戴有白金翡翠項鍊一
    條，獨自步行擬前往信義國小運動，遂基於共同意圖為自己不法所有之犯意聯絡
    ，由辛○○下車自蔡金玉身後勒住頸部，並以喝令蔡金玉取下白金翡翠項鍊不得
    出聲之強暴方法，至使蔡金玉驚慌失措無法抗拒，辛○○旋即強行扯斷蔡金玉身
    上所配戴之白金翡翠項鍊，蔡金玉拉住項鍊，此時適有計程車司機孫瑞祥逐漸駛
    近，辛○○、戊○○二人見狀不敢再繼續強取而未得手，復見蔡金玉向孫瑞祥求
    救，即共同騎乘機車逃離現場。嗣經孫瑞祥以無線電呼叫同業前往圍捕，待追至
    高雄市○○路與大同路口時，辛○○、戊○○二人因騎乘機車疾駛致重心不穩倒
    地，經警方當場逮獲辛○○，而戊○○則因受傷送醫救治。
三、案經高雄市政府警察局新興分局移送臺灣高雄地方法院檢察署檢察官偵查起訴。
    理    由
壹、上訴駁回部分（即被告戊○○竊盜罪及被告辛○○贓物罪等部分）
一、訊據上訴人即被告戊○○對於事實一所示其於夜間侵入有人居住之建築物竊盜之
    犯罪事實坦承不諱，核與被害人王文福於警訊時所指之失竊情節相符，並有贓物
    認領保管收據乙紙在卷可憑；另訊據上訴人即被告辛○○對於右開明知贓物而收
    受之事實亦供承不諱，核與被告戊○○於臺灣高雄地方法院調查時供稱：「（問
    ：之後你騎至草衙附近之撞球場找辛○○，你向他表示車子是偷來的，再由辛○○載你至建台百貨七十六樓ＰＵＢ跳舞？）是的。辛○○看到鑰匙不對（因為是
    萬能鑰匙插在機車上）他問我機車是否偷來的，我說對，就由辛○○載我去ＰＵ
    Ｂ跳舞。」等情相符，佐以右開重型機車一輛，係被害人王文福所有而遭竊之事
    實，已於前述，並有贓物認領保管收據乙紙附卷可稽，顯見該機車確係被害人王
    文福失竊之贓車無訛。是被告二人此部分之自白均核與事實相符，均得採為論罪
    之依據。
二、核被告戊○○此部分所為，係犯刑法第三百二十一條第一項第一款之於夜間侵入
    有人居住之建築物竊盜罪；被告辛○○此部分所為，係犯刑法第三百四十九條第
    一項收受贓物罪。甲訴人就被告戊○○此部分竊盜行為認係犯刑法第三百二十條
    第一項普通竊盜罪，尚有未洽，起訴法條應予變更。
三、原審以被告二人所犯此部分罪證明確，適用上開法條 (其中被告戊○○部分係變
    更檢察官起訴法條第三百二十條第一項為同法第三百二十一條第一項第一款)，
    及刑法第三十八條第一項第二款，罰金罰鍰提高標準條例第一條前段規定，分別
    審酌被告二人之素行，犯罪之動機、所之危害，及其等犯罪後之態度等一切情狀
    ，就被告戊○○竊盜部分量處有期徒刑八月，被告辛○○贓物部分量處有期徒刑
    五月，並以被告戊○○所有供犯罪所用之萬能鑰匙一把，雖未扣案，但不能證明
    已不存在，併予宣告沒收，認事用法尚無違誤，量刑亦稱允當，被告二人此部分
    空言上訴，為無理由，均應予駁回。
貳、撤銷改判部分（即被告二人強盜未遂及被訴搶奪判決無罪部分）：
甲、有罪部分（即被告二人強盜未遂部分）
一、訊據上訴人即被告辛○○、戊○○固坦承於九十年十月十三日凌晨五時許由戊○○騎乘機車後載辛○○行經六合路與林森路交岔路口時，由辛○○下車自蔡金玉
    身後搶取蔡金玉身上項鍊，後因遭人發覺致未得手之事實，惟被告辛○○辯稱：
    伊雖行搶，但並未勒住蔡金玉脖子，僅係從背後拉斷項鍊，並無強盜犯意，僅係
    單純搶奪云云，而被告戊○○則以：其僅係在場並不知辛○○要行搶云云，惟查
    ：
  (一)右揭強盜未遂之事實，於原審審判時，業據被告辛○○供稱：「我不承認搶奪，
    其餘強盜及收受贓物罪我承認犯行。」（見臺灣高雄地方法院九十年訴字第二九
    五七號卷第二十二頁）、被告戊○○供稱：「只有我與辛○○二人搶項鍊而已。
    」（見臺灣高雄地方法院九十年訴字第二九五七號卷第三十一頁），核與被害人
    蔡金玉於警訊及偵查中之指訴情節相符，並經證人孫瑞祥、吳宗鴻、陳清芳即參
    與圍捕被告辛○○、戊○○之計程車司機於警訊中證述明確；此外，復有贓物認
    領保管收據乙紙、白金翡翠項鍊及作案機車相片各二幀在卷可稽，堪認被告辛○○、戊○○此部分之自白與事實相符，而得採為論罪之依據。
  (二)按搶奪與強盜雖同具不法得財之意思，然搶奪僅係乘人不備甲然掠取，若施用強
    暴脅迫或他法使被害人身體上或精神上處於不能抗拒之狀態，而取其財物或令其
    交付者，則為強盜。是被告辛○○於右揭時地既自年齡高達約七十歲之被害人蔡
    金玉身後勒住頸部，並喝令蔡金玉取下項鍊並不得出聲，致使蔡金玉驚慌連忙稱
    ：「我撥、我撥（台語發音，指取下之意）」，衡情其強暴行為已使蔡金玉處於
 不能抗拒之狀態，應論以強盜犯行，被告辛○○辯稱：無強盜犯意，僅係單純搶
    奪云云，即非可採。次按刑法上之強盜罪，以施用強暴、脅迫等手段而奪取或使
    人交付財物為構成要件，在場把風，固非實施強盜罪構成要件之行為，但其夥同
    行劫，如係為自己犯罪之意思而參與，則雖僅擔任把風而未實行劫取財物，仍應
    依共同正犯論科。本件被告戊○○當時騎乘機車後載被告辛○○，苟無共同犯罪
    之意思聯絡，何以會停車讓被告辛○○下手行搶，復參酌其前揭與事實相符之自
    白，是其辯稱：不知辛○○要行搶云云，洵非可採。
  綜上所述，足見被告辛○○、戊○○二人所辯，均顯係卸責之詞，不足採信，本件
  被告辛○○、戊○○二人右開強盜未遂之犯行，均堪以認定。
二、另按強盜罪之既遂與否，以已未得財產為標準，若僅施用強暴、脅迫手段，而未
    取得財物者，仍應以未遂論（最高法院二十一年上字第八九二號判例意旨參照）
    。本件被告辛○○、戊○○二人雖已著手於強盜行為之實施，惟因被害人蔡金玉
    拉住項鍊及因有計程車逐漸駛抵現場，致被告辛○○、戊○○二人並未取得財物
    ，核其二人所為，均係犯九十一年一月三十日修正甲布刑法第三百二十八條第四
    項、第一項普通強盜罪。甲訴人認被告二人均係犯九十一年一月三十日甲布廢止
    前懲治盜罪條例第五條第二項、第一項第一款之盜罪未遂罪云云；惟按行為應否
    處罰及如何處罰，固以行為時之法律為準。而法律一經廢止，其效力原則上固不
    得復存，然例外可依新法之規定予以延續。刑法第二條第一項規定：行為後法律
    有變更者，適用裁判時之法律。但裁判前之法律有利於行為人者，適用最有利於
    行為人之法律。其但書即係舊法之效力例外予以延續之規定。被告行為後，懲治
    盜匪條例已於九十一年一月三十日甲布廢止，刑法第三百二十八條亦同時修正甲
    布，強盜罪之法定本刑，修正後之刑法第三百二十八條第四項、第一項規定為五
    年以上有期徒刑，較諸懲治匪條例第五條第二項、第一項第一款之無期徒刑或七
    年以上有期徒刑為輕。被告所犯強盜未遂罪，行為時有效之懲治盜匪條例及刑法
    同有處罰之規定，因懲治盜匪條例為刑法之特別法，依特別法優於普通法之法律
    適用原則而適用該條例，該條例廢止後，自應回歸適用刑法之相關規定。又懲治
    盜匪條例之廢止及刑法第三百二十八條之修正係同時甲布，因之，修正前之刑法
    第三百二十八條並非中間法，即不生比較適用中間法之問題。就被告所犯之罪而
    言，該條例雖曰廢止，因廢止前後均有刑罰規定，自屬刑法第二條第一項之行為
    後法律有變更，而非犯罪後之法律已廢止其刑罰。依刑法第二條第一項之規定，
    自應就被告行為時有效之懲治盜匪條例第五條第二項、第一項第一款與裁判時之
    修正後之刑法第三百二十八條第四項、第一項比較適用，從而本件應適用有利於
    被告之修正後之刑法第三百二十八條第四項、第一項規定論處。被告辛○○、戊○○就上開強盜未遂之犯行，有犯意之聯絡及行為之分擔，均為共同正犯。又被
    告辛○○、戊○○二人所犯前開強盜罪，其雖已著手強盜行為之實施，惟未生取
    得財物之結果，其犯罪尚屬未遂，爰依刑法第二十六條前段之規定，按既遂犯之
    刑度減輕其刑。復被告辛○○所犯之強盜未遂罪、收受贓物罪及被告戊○○所犯
    之強盜未遂罪、加重竊盜罪之間，均犯意各別，構成要件罪名不同，均應予分論
    併罰之。
三、原審予以論罪科刑，固非無見。惟查，原判決未及比較新舊法之適用，已於前述
    ，而論以懲治盜罪條例第五條第二項、第一項第一款之盜罪未遂罪，尚有未洽，
    被告上訴意旨否認有強盜犯行而指摘原判決不當，雖無理由，但原判決此等部分
    既有可議之處，仍無可維持，應將原判決此部分連同其等執行刑予以撤銷改判。
    又被告辛○○、戊○○二人所犯前開強盜罪，其雖已著手強盜行為之實施，惟未
    生取得財物之結果，其犯罪尚屬未遂，爰依刑法第二十六條前段之規定，按既遂
    犯之刑度減輕其刑。審酌被告辛○○、戊○○二人正值年輕力壯之期，不思勤勉
    工作以正當途徑賺錢供己所用，因一時貪慾，盜取他人財物，致影響被害人之身
    心受創甚鉅，並嚴重影響社會治安，惡性非輕，渠等素行等一切情狀，各量處如
    主文所示之刑。
乙、無罪部分（被告辛○○、戊○○搶奪部分）
一、甲訴意旨另以：被告辛○○、戊○○二人共同基於意圖為自己不法所有之概括犯
    意聯絡，自九十年九月七日下午三時許起至同年十月七日上午十一時二十分許止
    ，由辛○○騎乘機車後載戊○○，連續於附表所示之時間、地點，共同搶奪如附
    表所列被害人之財物，因認被告辛○○、戊○○另涉犯刑法第三百二十五條第一
    項之搶奪罪嫌。
二、按犯罪事實應依證據認定之，無證據不得推定其犯罪事實者；復不能證明被告犯
    罪者，應諭知無罪之判決，刑事訴訟法第一百五十四條、第三百零一條第一項分
    別定有明文。又事實之認定應憑證據，如未能發現相當證據，或證據不足以證明
    ，自不能以推測或擬制之方法，以為裁判基礎（最高法院四十年台上字第八六號
    判例參照）。事實審法院對於證據之取捨，依法雖有自由判斷之權，然積極證據
    不足證明犯罪事實時，被告之抗辯或反證縱屬虛偽，仍不能以此資為積極證據應
    予採信之理由（最高法院三十年上字第四八二號判例參照）。另認定不利於被告
    之事實，須依積極證據，苟積極證據不足為不利於被告事實之認定，即應為有利
    於被告之認定，更不必有何有利之證據。（最高法院三十年上字第八一六號判例
    參照）。而所謂無瑕疪，係指被害人所為不利被告之陳述，與社會上一般生活經
    驗或卷存其他客觀事實並無矛盾而言，至所謂就其他方面調查認與事實相符，非
    僅以所援用之旁證足以證明被害結果為已足，尤須綜合一切積極佐證，除認定被
    告確為加害人之可能外，在推理上無從另為其他合理原因之假設，有不合於此，
    即不能以被害人之陳述做為論斷之證據。
三、甲訴人認被告辛○○、戊○○有犯刑法第三百二十五條之搶奪罪嫌，無非以被告
    辛○○於警訊、偵查及臺灣高雄地方法院聲請羈押案件調查時之自白及被害人之
    指訴為其論據。
四、訊據被告辛○○、戊○○均堅決否認有前開搶奪犯行，並辯稱：未曾對如附表所
    示之被害人進行搶奪等語。經查：
  (一)如附表所示編號之各被害人雖均於警訊中指訴遭人搶奪財物之事實，惟其等於警
    訊中均未指認行為人，又除被害人丁○○外，其他被害人癸○○、丑○○、乙○○、子○○○既均到庭指認並陳稱無法確定被告辛○○、戊○○二人是否係搶奪
    其財物之人，顯然被害人等均未能明確判斷被告二人是否確為行搶之人，又本件
    被告所騎乘犯案者係黑色重型機車，然被害人癸○○於警訊中稱係白色機車，被
    害人己○○稱歹徒約一百六十五甲分左右，騎輕型機車，顯與事實有所出入，則
    被告是否曾犯有如附表所示之搶奪罪行，已屬有疑，尚難逕為不利被告之認定。
  (二)被害人丁○○雖到庭指認被告戊○○係當日對其行搶之人，並稱：因當日有看到
    被告戊○○之側面，故能明確指認等情，惟其於警訊時稱：「不能很明確指認，
    因為我只有看到背部」（見九十年九月二十六日警訊筆錄），是被害人丁○○於
    案發當日在警訊時不能明確指認，於距離案發後約七個月後，是否能明確指認？
    又其究係看到歹徒之背部抑或側面，均非無疑。再參酌被害人丁○○指訴當時歹
    徒係戴半罩式安全帽，縱認其確係見到歹徒之側面，然於此客觀情境下被害人丁○○並非無誤認之可能，當難僅憑其指認，即遽認被告有搶奪犯行。
  (三)被告辛○○雖於警訊、偵查及臺灣高雄地方法院聲請羈押案件調查時曾自白搶奪
    犯行，惟依據被告辛○○供稱其將搶得之證件都丟棄在高雄市前鎮河內，但被害
    人子○○○陳稱：遭搶之當日下午，曾有一名女子打電話給她，稱在路邊撿到她
    的皮包，才與其聯絡，裡面只剩下健保卡等證件，錢已經不見等語，因此本件搶
    奪案件，除被告辛○○上開有瑕疵之自白外，復查無其他佐證足資證明被告辛○○、戊○○有如附表所示之搶奪罪行，揆諸前揭法條規定及判例意旨，本件既不
    能證明被告辛○○、戊○○犯有搶奪罪行，且甲訴人認被告二人此部分行為與前
    開判決有罪部分，犯意各別，自應另為被告辛○○、戊○○該部分無罪之判決。
五、原審就被告辛○○、戊○○被訴搶奪罪部分，未予詳查，遽為論罪科刑之判決，
    尚有未洽，被告二人此部分之上訴應認有理由，原判決此部分之諭知即有違誤，
    應由本院將原判決關於被告辛○○、戊○○被訴搶奪罪均予撤銷改判，另為諭知
    被告辛○○、戊○○搶奪部分無罪之判決。
、被告辛○○上開撤銷改判有罪部分與上訴駁回即贓物罪部分，應執行有期徒刑三
    年四月。被告戊○○上開撤銷改判有罪部分與上訴駁回即竊盜罪部分，應執行有
    期徒刑三年六月，萬能鑰匙一把沒收。
據上論斷，應依刑事訴訟法第三百六十八條、第三百六十九條第一項前段、第三百六
十四條、第二百九十九條第一項前段、第三百條、第三百零一條第一項，刑法第二條
第一項前段、第二十八條、第三百二十八條第四項、第一項、第二十六條前段、第五
十一條第五款，判決如主文。
本案經檢察官彭南雄到庭執行職務。
中      華      民      國      九十一    年      四      月    三十    日
                              臺灣高等法院高雄分院刑事第二庭
                                  審判長法官  曾永宗
                                        法官  郭玫利
                                        法官  邱永貴
右正本證明與原本無異。
一、強盜未遂部分，檢察官及被告如不服本判決應於收受本判決後十日內向本院提出
    上訴書狀，其未述上訴理由者，並得於提起上訴後十日內向本院補提理由書狀
    （均須按他造當事人之人數附繕本)「切勿逕送上級法院」。
二、被訴搶奪部分，檢察官如不服本判決應於收受本判決後十日內向本院提出上訴書
    狀，其未述上訴理由者，並得於提起上訴後十日內向本院補提理由書狀（均須
    按他造當事人之人數附繕本)「切勿逕送上級法院」。
    被告不得上訴。
三、被告辛○○贓物罪、被告戊○○竊盜等部分，均不得上訴。
                                      書記官  梁雅華
中    華    民    國     九十一     年       五       月     三   日
附錄本判決論罪之法條：
刑法第三百二十一條第一項第一款：
犯竊盜罪而有左列情形之一者，處六月以上五年以下有期徒刑：
一、於夜間侵入住宅或有人居住之建築物、船艦，或隱匿其內而犯之者。
刑法第三百四十九條第一項：
收受贓物者，處三年以下有期徒刑、拘役或五百元以下罰金。
刑法第三百二十八條第四項、第一項：
意圖為自己或第三人不法之所有，以強暴、脅迫、藥劑、催眠術或他法，至使不能抗
拒，而取他人之物或使其交付者，為強盜罪，處五年以上有期徒刑。
第一項及第二項之未遂犯罰之。
附表：
┌────┬──────┬──────────┬──────┬─────┐
│被害人  │犯罪時間    │犯罪地點            │被搶財物    │備註      │
├────┼──────┼──────────┼──────┼─────┤
│癸○○  │九十年九月七│高雄市前金區○○○路│現金新臺幣（│現金朋分花│
│        │日下午三時許│與光復街口          │下同）三千元│用完畢，其│
│        │            │                    │、國民身分證│餘物品丟棄│
│        │            │                    │、駕照、行照│在高雄市區│
│        │            │                    │各一張、幻象│前鎮河內。│
│        │            │                    │手機一台、甲│          │
│        │            │                    │司及家中鑰匙│          │
│        │            │                    │。          │          │
├────┼──────┼──────────┼──────┼─────┤
│己○○  │九十年九月十│高雄市新興區○○○路│國民身分證、│上列搶得物│
│        │日下午三時許│與達仁路口          │駕照、金融卡│品均丟棄在│
│        │            │                    │、信用卡、健│高雄市區前│
│        │   │                    │保卡各一張。│鎮河內。  │
│        │            │                    │            │          │
├────┼──────┼──────────┼──────┼─────┤
│丁○○  │九十年九月二│高雄市○○區○○街八│現金五百元。│現金朋分花│
│        │十六日下午一│十九號              │            │用完畢。  │
│        │時五十分許  │                    │            │          │
├────┼──────┼──────────┼──────┼─────┤
│李俐鎮  │九十年十月一│高雄市○○區○○街五│現金一千元、│現金朋分花│
│        │日上午十一時│十八號              │國民身分證、│用完畢，其│
│        │十五分許    │                    │健保卡、聯邦│餘物品丟棄│
│        │            │                    │銀行信用卡、│在高雄市區│
│        │            │                    │第一銀行金融│前鎮河內。│
│        │            │                    │卡、合作金庫│          │
│        │            │                    │金融卡各一張│          │
│        │            │                    │。          │          │
├────┼──────┼──────────┼──────┼─────┤
│丑○○  │九十年十月四│高雄市新興區○○○路│現金二千九百│現金朋分花│
│        │日凌晨五時三│與瑞源街口          │元、國民身分│用完畢，其│
│        │十分許      │                    │證、駕照、行│餘物品丟棄│
│        │            │                    │照各一張、台│在高雄市區│
│        │            │                    │新銀行存簿一│前鎮河內。│
│        │            │                    │本。        │          │
├────┼──────┼──────────┼──────┼─────┤
│壬○○  │九十年十月四│高雄市○○區○○路六│國民身分證、│上列搶得物│
│        │日下午七時十│十三號              │健保卡各二張│品均丟棄在│
│        │分許        │                    │、駕照、行照│高雄市區前│
│        │            │                    │各一張。    │鎮河內。  │
├────┼──────┼──────────┼──────┼─────┤
│王鳳珠  │九十年十月五│高雄市○○區○○街與│國民身分證、│上列搶得物│
│        │日上午十一時│復橫路口            │郵局提款卡各│品均丟棄在│
│        │二十分許    │                    │一張、健保卡│高雄市區前│
│        │            │                    │二張、灰色上│鎮河內。  │
│        │            │                    │衣一件。    │          │
├────┼──────┼──────────┼──────┼─────┤
│子○○○│九十年十月五│高雄市○○區○○街與│現金一千六百│現金朋分花│
│        │日中午十二時│渤海路口            │元、駕照、健│用完畢，其│
│        │十分許      │                    │保卡、機車保│餘物品丟棄│
│        │            │                    │險卡各一張。│在高雄市區│
│        │            │                    │            │前鎮河內。│
├────┼──────┼──────────┼──────┼─────┤
│丙○○  │九十年十月六│高雄市新興區○○○路│現金一千元、│現金朋分花│
│        │日下午二時三│三十七號前          │捷運卡一張、│用完畢，其│
│        │十分許      │                    │鑰匙一串。  │餘物品丟棄│
│        │            │                    │            │在高雄市區│
│        │            │                    │            │前鎮河內。│
├────┼──────┼──────────┼──────┼─────┤
│庚○○  │九十年十月七│高雄市○○區○○街十│現金二千元、│現金朋分花│
│        │日上午十一時│四號前              │國民身分證、│用完畢，其│
│        │二十分許    │                    │健保卡、福利│餘物品丟棄│
│        │            │                    │社購買證各一│在高雄市區│
│        │            │                    │張、鑰匙一串│前鎮河內。│
│        │            │                    │。          │          │
└────┴──────┴──────────┴──────┴─────┘
                                                                        Ｆ
